【裁判字號】    99,簡上,218
【裁判日期】    990513
【裁判案由】    侵占
【裁判全文】
臺灣板橋地方法院刑事判決             99年度簡上字第218號
上  訴  人  臺灣板橋地方法院檢察署檢察官
被      告  甲○○
上列上訴人因被告侵占案件，不服本院98年度簡字第6968號中華
民國98年12月31日第一審簡易判決（聲請簡易判決處刑書案號：
98年度偵緝字第1917號），提起上訴，本院管轄之第二審合議庭
判決如下：
    主  文
上訴駁回。
    事實及理由
一、本件被告甲○○所犯係死刑、無期徒刑、最輕本刑為3 年以
    上有期徒刑以外之罪，被告於本院審理中就被訴事實為有罪
    之陳述，經告知簡式審判程序之旨，並聽取公訴人及被告之
    意見後，合議庭裁定進行簡式審判程序。
二、本件審理結果，認原審判決認事用法及量刑均無不當，應予
    維持，並引用附件第一審刑事簡易判決書（含聲請簡易判決
    處刑書）關於事實、證據及理由之記載。
三、核被告甲○○所為，係犯刑法第335 條第1 項之侵占罪。原
    審以被告犯行明確，並審酌被告犯罪之動機、目的、手段、
    素行狀況、智識程度、且未賠償告訴人昌立交通事業有限公
    司（下稱昌立公司）所受損害等一切情狀，判處被告有期徒
    刑4 月之宣告刑；另查被告犯罪係於96年4 月24日以前，應
    依中華民國96年罪犯減刑條例（下稱減刑條例）規定，減其
    宣告刑二分之一為有期徒刑2 月，併依修正前刑法第41條第
    1 項前段規定，諭知易科罰金以新台幣900 元折算1 日之折
    算標準，認事用法核無違誤，量刑亦稱妥適。
四、本件檢察官據告訴人昌立公司具狀請求上訴，其上訴意旨係
    以：被告甲○○於民國94年6 月20日起，在臺北縣中和市○
    ○路○ 段648 號，租用告訴人提供車號822-NC號營業用小客
    車車牌2 面及行車執照1 枚，然自94年6 月20日起，即未依
    約繳納相關費用且避不見面，並於94年9 月間，將告訴人交
    付前揭車牌、行照，連同營業小客車，交由地下錢莊拖走抵
    償被告積欠地下錢莊債務，犯行嚴重，且未與告訴人和解並
    賠償告訴人損失，原審量刑，顯屬過輕等語。然查：
(一)本件告訴人對被告提出民事訴訟，請求被告返還牌照，業經
    臺灣臺北地方法院臺北簡易庭於96年6 月23日以96年度北簡
    字第3392號判處：被告（即甲○○）應將車牌號碼822-NC號
    車牌2 面、行車執照1 枚返還於原告（即告訴人昌立公司）
    ，並應給付原告新台幣28,413元，及自民國96年4 月4 日起
    至清償日止，按年息百分之20計算之利息；另應給付原告自
    民國96年4 月20日起至返還第一項車牌行照及清償第二項款
    項之日止，按每日新台幣80元計算之違約金確定等情，有上
    開臺北簡易庭判決1 份附卷可稽（本院卷第59、60頁）。
(二)按本件被告係犯刑法刑法第335 條第1 項之侵占罪，法定刑
    為「5 年以下有期徒刑、拘役或科或併科1 千元以下罰金」
    ，查被告於原審判決後，並未提起上訴，復於偵查及本院審
    理中皆已認罪，犯後態度尚稱良好；另考量被告現於臺灣新
    竹監獄執行，且其家境貧寒（見偵緝卷第5 頁警詢筆錄家庭
    經濟狀況欄），及告訴人受有上述民事判決所受損害等情，
    原審判處被告有期徒刑4 月之宣告刑，另依減刑條例規定，
    減其宣告刑二分之一為有期徒刑2 月，併諭知上開易科罰金
    之折算標準，已足令被告收儆戒及改過之效。
(三)綜上，本件檢察官循告訴人之請求，以原審量刑過輕為由，
    上訴指摘原審判決不當，本院認原審之量刑妥適，並無違反
    罪刑相當之原則，是檢察官之上訴，為無理由，應予駁回。
五、據上論斷，依刑事訴訟法第455 條之1 第1 項、第3 項、第
    373 條、第368 條，判決如主文。
本案經檢察官黃嘉妮到庭執行職務。
中    華    民    國    99    年    5     月    13    日
                  刑事第三庭  審判長法  官  王屏夏
                                    法  官  王偉光
                                    法  官  蘇揚旭
上列正本證明與原本無異。
不得上訴。
                                    書記官  李郁禎
中    華    民    國    99    年    5     月    13    日
附錄本罪論罪科刑法條全文：
中華民國刑法第335 條
意圖為自己或第三人不法之所有，而侵占自己持有他人之物者，
處5 年以下有期徒刑、拘役或科或併科1 千元以下罰金。
前項之未遂犯罰之。

司法院資訊處製作；財團法人民間司法改革基金會備份。
